臺灣高雄地方法院刑事判決　　　　　　　99年度訴字第1352號
公　訴　人　臺灣高雄地方法院檢察署檢察官
被　　　告　王國偉
義務辯護人　陳惠美律師
上列被告因毒品危害防制條例案件，經檢察官提起公訴（99年度
偵字第20080 號），及移送併辦審理（99年度偵字第30746 號）
，本院判決如下：
    主  文
王國偉共同製造第二級毒品，處有期徒刑肆年陸月。扣案如附表
一編號壹-56 所示之甲基安非他命壹包（不含外包裝）；如附表
一編號壹-57 所示含甲基安非他命成分之桶裝液體壹桶（不含外
桶），如附表二編號壹-10 、13、17、21、23、24、26、31、32
、33、34、35、46、47、50、52、65、69所示物品上殘存之甲基
安非他命，均沒收銷燬之。盛裝如附表一編號壹-56 、57所示物
品之外包裝袋壹個、外桶壹個、如附表二所示之物、如附表三所
示編號貳-3之物，均沒收之。未扣案行動電話壹支（含SIM 卡壹
張，門號0000000000號），沒收之，如全部或一部不
能沒收時，與葉正山連帶追徵其價額。
    事  實
一、王國偉與葉正山、張國楠（上開2 人所犯製造第二級毒品罪
    、幫助製造第二級毒品罪業經本院判決在案）均明知甲基安
    非他命係毒品危害防制條例管制之第二級毒品，非經許可，
    不得製造。葉正山、王國偉乃共同基於製造第二級毒品甲基
    安非他命之犯意聯絡，張國楠則基於幫助製造第二級毒品之
    犯意，於99年4 月間起，先由王國偉向不知情之王秋玉借用
    高雄市○○區○○路27號之10房舍，作為共同製造甲基安非
    他命之處所，復由葉正山出資並與熟識之化學行聯繫購買鈀
    金等製毒器具及原料，王國偉再親自或與張國楠陸續將購得
    之器具及化學原料搬運至上開興山路處所，由王國偉於該處
    以艾蒙德法製造甲基安非他命，期間並因葉正山指導調整水
    之比例，而製造完成甲基安非他命結晶。嗣於99年6 月14日
    上午10時10分許，前法務部調查局高雄縣調查站人員，持搜
    索票前往該處執行搜索，當場扣得附表一、二所示之毒品及
    與葉正山共同製造或預備製造第二級毒品所用之化學藥劑及
    器材；復前往高雄市○○區○○路93號9 樓之3 王國偉租屋
    處執行搜索，扣得附表三編號貳-3所示王國偉所有供與葉正
    山共同製造第二級毒品所用之製毒札記1 本。
二、案經前法務部調查局高雄縣調查站報告臺灣高雄地方法院檢
    察署檢察官偵查起訴及移送併辦。
    理  由
一、按被告以外之人於審判外之言詞或書面陳述，除法律有規定
    者外，不得作為證據，刑事訴訟法第159 條第1 項定有明文
    ，此即學理上所稱之「傳聞證據排除法則」，而依上開法律
    規定，傳聞證據原則上固無證據能力，但如法律別有規定者
    ，即例外認有證據能力。又按被告以外之人於審判外之陳述
    ，雖不符同法第159 條之1 至之4 之規定，而經當事人於審
    判程式同意作為證據，法院審酌該言詞陳述或書面陳述作成
    時之情況，認為適當者，亦得為證據。當事人、代理人或辯
    護人於法院調查證據時，知有第159 條第1 項不得為證據之
    情形，而未於言詞辯論終結前聲明異議者，視為有前項之同
    意，同法第159 條之5 第1 項、第2 項定有明文。查本判決
    所引用之證據，其中傳聞證據部分，因被告王國偉、辯護人
    及檢察官均未於言詞辯論終結前，聲明異議（本院訴字卷(一)
    第62頁背面第19至28行、訴字卷(二)第240 頁倒數第1 行至第
    246 頁第21行），本院審酌該等傳聞證據作成時之狀況，並
    無違法或不當等不宜作為證據之情形，依前開說明，均得作
    為證據。
二、上開犯罪事實，業據被告王國偉於偵查及本院審理時坦白承
    認（見偵卷(一)第48頁倒數第4  行以下至第49頁第1 行、第9
    至10行、第18至21行、第50頁第12至19行、第51頁第3  至5
    行、第161 頁第11行以下至第13行、本院訴字卷(二)第240 頁
    倒數第5 至3 行），核與同案被告葉正山、張國楠於警詢、
    偵查中之陳述相符（見偵卷(一)第61頁背面倒數第4 至3 行、
    第62頁第6 至9 行、第66頁倒數第6 至3 行、第14至25行、
    第124 頁第2 至26行、第127 頁背面第5 行以下至第128 頁
    第9 行、第158 頁第16至25行、第159 頁第12至27行、第17
    9 頁倒數第9 行以下至第180 頁第5 行、第182 頁倒數第11
    行以下至第183 頁第7 行）。此外，復有搜索扣押筆錄、扣
    押物品目錄表、通訊監察書、通訊監察譯文、扣押物品照片
    附卷可參（偵卷(一)第12至19頁、偵卷(二)第21至24頁、警聲搜
    卷第6 頁、本院卷(一)第156  至178  頁、本院訴字卷(二)第46
    至11 4頁）。另以艾蒙德（EMDE）法製造甲基安非他命過程
    可分為前段（鹵化反應步驟）、中段（氫化反應步驟）、後
    段（純化再結晶步驟）等3 個階段。(一)鹵化階段：（假）麻
    黃鹼經氯仿溶劑浸溶後，加入亞硫醯二氯進行鹵化反應，之
    後再以乙醚及丙酮進行析晶與純化，製得氯（假）麻黃素（
    為前段主要產物）。(二)氫化階段：氯（假）麻黃鹼（中段原
    料）加入鈀金催化劑（氯化鈀與硫酸鋇混合物）、與緩衝水
    溶液（如醋酸鈉緩衝液）及活性炭等，置入壓力攪拌桶內，
    並通入氫氣進行氫化反應，即製得含甲基安非他命成分之黑
    色水溶液（俗稱黑水，為中段主要產物）。(三)純化階段：甲
    基安非他命水溶液經加熱後，再加入活性炭及食鹽，並置於
    冰箱低溫冷凍，即可製得甲基安非他命結晶。上開製造甲基
    安非他命之過程，業據法務部調查局99年10月26日調科壹字
    第09 900481850號函示明確（參本院訴字卷(一)第70頁）。又
    法務部調查局臺北市調處所組成之專案小組，於99年6 月14
    日上午10時10分許，持本院核發之搜索票前往高雄市○○鄉
    ○○路27號之10（被告王國偉向不知情之王秋玉借用）、高
    雄市○○區○○路93號9 樓之3 （被告王國偉租屋處）等處
    ，實施搜索，分別扣得如附表一、二、三所示物品之事實，
    亦有本院核發99年度聲搜字第943 號搜索票、搜索扣押筆錄
    、扣押物品目錄表、現場平面圖現場照片等資料在卷足證（
    偵卷(一)第11至19頁、警聲搜卷第66至68頁）。其中扣案如附
    表一編號壹-56 所示安非他命結晶1 袋，淨重約1,455 公克
    ，甲基安非他命純度為64.83%，純質淨重約943 公克；編號
    壹-57 所示安非他命水溶液1 桶，淨重約6500公克，甲基安
    非他命純度2.68 %，甲基安非他命純度為2.68% ，純質淨重
    約174 公克。另興山路現場扣案如附表二所示物品，不僅客
    觀上係依上開艾蒙德法製造甲基安非他命時，所需之器具、
    原料，或供製造者防護、排除化學反應毒害所用；且其中編
    號壹-10 、13、17、21、23、24、26、31至35、46、47、50
    、52、65、69等物，更檢出甲基安非他命成分；如附表二編
    號壹-20 、28、38、40、54、55、62、63、66-1、66-2、67
    、附表二編號貳-8所示物品上，亦檢出（假）麻黃鹼、麻黃
    鹼等毒品先驅原料等情，有法務部調查局99年8 月6 日調科
    壹字第09900335200 號鑑定書在卷可證（見本院訴字卷(二)第
    37至120 頁）。足徵扣案如附表一編號壹-56 所示純度甚高
    之甲基安非他命，確係在高雄市○○區○○路27號之10處所
    ，經過純化階段，而製造完成之成品。是被告王國偉上開之
    自白，核與事實相符，應堪採信。從而，被告王國偉製造甲
    基安非他命犯行，堪以認定，應予依法論科。
三、論罪科刑
  (一)按甲基安非他命為毒品危害防制條例第2 條第2 項第2 款規
    定之第二級毒品，核被告王國偉所為，係犯毒品危害防制條
    例第4 條第2 項之製造第二級毒品罪。又依法務部調查局99
    年8 月6 日調科壹字第09900335200 號鑑定書所載就扣案附
    表一編號壹-56 所示安非他命結晶1 袋之鑑定結果，淨重約
    1,455 公克，甲基安非他命純度為64.83%，純質淨重約943
    公克，已經純化為純度較高之甲基安非他命晶體，足認已達
    於既遂之程度。其於製造第二級毒品甲基安非他命後，復進
    而持有，其持有之低度行為應為製造之高度行為所吸收，不
    另論以持有之罪。按刑事法若干犯罪行為態樣，本質上原具
    有反覆、延續實行之特徵，立法時既予特別歸類，定為犯罪
    構成要件之行為要素，則行為人基於概括之犯意，在密切接
    近之一定時、地持續實行之複次行為，倘依社會通念，於客
    觀上認為符合一個反覆、延續性之行為觀念者，於刑法評價
    上，即應僅成立一罪，俾免有重複評價、刑度超過罪責與不
    法內涵之疑慮；學理上所稱「集合犯」之職業性、營業性或
    收集性等具有重複特質之犯罪均屬之，例如經營、從事業務
    、收集、販賣、製造、散布等行為概念者是（最高法院95年
    度台上字第1079號判決意旨參照）。本件被告王國偉與同案
    被告葉正山在密集期間內以相同之方式持續進行製造甲基安
    非他命，過程未曾間斷，即具有反覆、延續實行之特徵，從
    而在行為概念上，縱有多次反覆為之之舉措，仍應評價認係
    包括一罪之集合犯，被告王國偉與同案被告葉正山就本件查
    獲製造完成如附表一編號壹-56 所示甲基安非他命，應屬集
    合犯之一行為，檢察官漏未論及此部分，應予補充。被告王
    國偉與同案被告葉正山間，就上開犯行，有犯意之聯絡及行
    為之分擔，為共同正犯。又被告王國偉於偵查及審判中均自
    白犯罪，符合毒品危害防制條例第17條第2 項自白規定之要
    件，應依該規定，減輕其刑。另移送併案審理部分（99年度
    偵字第30746 號），核與本件起訴犯罪事實（同案被告葉正
    山、張國楠部分，業經本院判決在案）為同一事實，本院自
    應併予審究，附此說明。爰審酌被告王國偉為牟取不法暴利
    ，共同製造甲基安非他命毒品，且本件查獲甲基安非他命數
    量龐大，犯罪情節非輕，倘流出市面，對於社會危害至鉅，
    行為實有可議之處，惟其犯後坦承犯行，及其智識程度、犯
    罪手段、動機、目的等一切情狀，量處如主文所示之刑。
  (二)沒收部分：
  1.扣案如附表一編號壹- 56所示之甲基安非他命1 包（不含外
    包裝）；如附表一編號壹-57 所示含甲基安非他命成分之桶
    裝液體（不含外桶），均驗得甲基安非他命成分，如附表二
    編號壹-10 、13、17、21、23、24、26、31至35、46、47、
    50、52、65、69所示物品上殘存之甲基安非他命，均檢出殘
    有甲基安非他命成分，如前所述，為查獲之毒品，應毒品危
    害防制條例第18條第1 項前段規定，均宣告沒收銷燬之。盛
    裝如附表一編號壹-56 、57所示物品之外包裝袋1 個、外桶
    1 個等物，均應依毒品危害防制條例第19條第1 項之規定沒
    收。至於鑑驗耗損部分，既已滅失不存在，自無庸再予宣告
    沒收。
  2.如附表二編號壹-10 、13、17、21、23、24、26、31至35、
    46、47、50、52、65、69所示物品，均檢出殘有甲基安非他
    命成分，與扣案如附表二編號壹-1至9 、11、12、14、15、
    16、22、25、27、30、36、37、41、51、64、附表三編號貳
    -3所示物品，均係供本件製造甲基安非他命所用之物，且為
    被告王國偉或同案被告葉正山所有，業據被告王國偉供承在
    卷及本院認定同案被告葉正山係出資者屬實；附表二編號壹
    -20 、28、38、40、62、63、67所示之器具、原料（其中編
    號壹-62 、63部分，業已浸溶），均係被告王國偉或同案被
    告葉正山所有，且有氯（假）麻黃鹼成分，堪認係被告王國
    偉與同案被告葉正山共同製造甲基安非他命所用之物。是上
    開物品均依毒品危害防制條例第19條第1 項規定，宣告沒收
    （其中殘有甲基安非他命之器具部分，甲基安非他命並非無
    法析離，不能視同毒品）。另未扣案行動電話1 支（含SIM
    卡1 張，門號0000000000號），係供本件聯絡製造甲基安非
    他命所用之物，且為被告王國偉所有，有上開行動電話申設
    資料在卷可稽（見本院訴字卷(一)第154 頁），應依毒品危害
    防制條例第19條第1 項規定及共犯連帶負責法理，宣告沒收
    。如全部或一部不能沒收時，與同案葉正山連帶追徵其價額
    。另如附表二編號壹-18 、19、29、39、42至45、48、49、
    53、54、55、58至61、68所示物品，為被告王國偉或同案被
    告葉正山所有，預備供製造甲基安非他命所用之物，依共犯
    須就全體犯行負責之原則，依刑法第38條第1 項第2 款之規
    定，沒收之。又本件扣案如附表二編號壹-66-1 、66-2所示
    甲基麻黃鹼及附表二編號貳-8所示甲麻黃鹼，經驗檢結果，
    係含毒品先驅原料之第四級毒品甲基麻黃鹼、假麻黃鹼成分
    ，係屬不受法律保護之違禁物，應併依刑法第38條第1 項第
    1 款之規定，沒收之。至如附表二編號壹-66-1 、66-2所示
    甲基麻黃鹼之外包裝瓶2 個；如附表貳編號貳-8所示之外包
    裝袋1 個，係被告王國偉或同案被告葉正山所有供預備製造
    第二級毒品所用之物，依刑法第38條第1 項第2 款之規定，
    及共犯責任共通原則，宣告沒收之。
  3.至扣案如附表三編號貳-1、2 、4 、5 、7 所示物品，雖為
    被告王國偉所有，惟尚無證據證明與本件製造毒品有關；編
    號貳-6所示物品，則非被告王國偉所有；又扣案門號000000
    0000號行動電話、未扣案門號0000000000、0000000000號行
    動電話，雖係供被告王國偉、同案被告張國楠、葉正山供本
    件製造毒品聯繫所用，然並非被告王國偉或同案被告張國楠
    、葉正山所有，爰均不併予宣告沒收。
據上論斷，應依刑事訴訟法第299 條第1 項前段，毒品危害防制
條例第4 條第2 項、第17條第2  項、第18條第1 項、第19條第1
項、刑法第11條、第28條、第38條第1 項第1 款、第2 款，判決
如主文。
本案經檢察官陳秉志到庭執行職務。
中    華    民    國   100    年    9     月    23    日
                    刑事第四庭  審判長法  官 方百正
                                      法  官 葉文博
                                      法  官 謝文嵐
以上正本證明與原本無異。
如不服本判決應於收受本判決後10日內向本院提出上訴書狀，並
應敘述具體理由，如未敘述上訴理由者，應於上訴期間屆滿後20
日內補提理由書狀於本院（均須按他造當事人之人數附繕本）「
切勿逕送上級法院」。
中    華    民    國   100    年    9     月    23    日
                                      書記官 鄒秀珍
附表一（扣案地點：高雄市○○鄉○○路27號之10）
┌───┬──────┬───┬──────┬────────────┐
│編號  │扣押物品    │數量  │內含成分    │鑑定結果                │
├───┼──────┼───┼──────┼────────────┤
│壹-56 │安非他命結晶│1袋   │含第二級毒品│經檢驗含有以艾蒙德法製造│
│      │            │      │甲基安非他命│甲基安非他命過程中所需之│
│      │            │      │成分，淨重約│鈀、鋇成分殘留          │
│      │            │      │1455公克，純│                        │
│      │            │      │度64.83%，純│                        │
│      │            │      │質淨重943 公│                        │
│      │            │      │克。        │                        │
├───┼──────┼───┼──────┼────────────┤
│壹-57 │安非他命水溶│1桶   │含第二級毒品│經檢驗含有以艾蒙德法製造│
│      │液          │      │甲基安非他命│甲基安非他命過程中所需之│
│      │            │      │成分，淨重約│鈀、鋇成分殘留          │
│      │            │      │6500公克，純│                        │
│      │            │      │度2.68% ，純│                        │
│      │            │      │質淨重約174 │                        │
│      │            │      │公克        │                        │
└───┴──────┴───┴──────┴────────────┘
附表二（扣案地點：高雄市○○鄉○○路27號之10、高雄市○○
區○○路93號9 樓之3 ）
┌───┬──────┬───┬────────────┬──────────────┐
│編號  │扣押物品    │ 數量 │內含成分及鑑定結果      │沒     收                   │
│      │            │      │                        │                            │
├───┼──────┼───┼────────────┼──────────────┤
│壹-1  │真空馬達    │ 1台  │進行艾蒙德法製造甲基安非│供製造毒品所用之物，依毒品危│
│      │            │      │他命所需之設備          │害防制條例第19條第1 項前段規│
│      │            │      │                        │定沒收。                    │
├───┼──────┼───┼────────────┼──────────────┤
│壹-2  │真空馬達    │ 1台  │進行艾蒙德法製造甲基安非│理由同上                    │
│      │            │      │他命所需之設備          │                            │
├───┼──────┼───┼────────────┼──────────────┤
│壹-3  │真空馬達    │ 1台  │進行艾蒙德法製造甲基安非│理由同上                    │
│      │            │      │他命所需之設備          │                            │
├───┼──────┼───┼────────────┼──────────────┤
│壹-4  │真空馬達    │ 1台  │進行艾蒙德法製造甲基安非│理由同上                    │
│      │            │      │他命所需之設備          │                            │
├───┼──────┼───┼────────────┼──────────────┤
│壹-5  │真空馬達    │ 1台  │進行艾蒙德法製造甲基安非│理由同上                    │
│      │            │      │他命所需之設備          │                            │
├───┼──────┼───┼────────────┼──────────────┤
│壹-6  │真空馬達    │ 1台  │進行艾蒙德法製造甲基安非│理由同上                    │
│      │            │      │他命所需之設備          │                            │
├───┼──────┼───┼────────────┼──────────────┤
│壹-7  │真空馬達    │ 1台  │進行艾蒙德法製造甲基安非│理由同上                    │
│      │            │      │他命所需之設備          │                            │
├───┼──────┼───┼────────────┼──────────────┤
│壹-8  │氫氣瓶      │ 1支  │進行艾蒙德法製造甲基安非│理由同上                    │
│      │            │      │他命所需之設備          │                            │
├───┼──────┼───┼────────────┼──────────────┤
│壹-9  │氫氣瓶      │ 1支  │進行艾蒙德法製造甲基安非│理由同上                    │
│      │            │      │他命所需之設備          │                            │
├───┼──────┼───┼────────────┼──────────────┤
│壹-10 │加氫反應器（│ 1組  │進行艾蒙德法製造甲基安非│甲基安非他命殘留部分，為查獲│
│      │含支架）    │      │他命所需之設備          │之第二級毒品，依毒品危害防制│
│      │            │      │經檢驗有第二級甲基安非他│條例第18條第1 項前段規定沒收│
│      │            │      │命成分殘留              │銷燬之。                    │
│      │            │      │中間產物氯（假）麻黃鹼成│加氫反應器（含支架）部分，為│
│      │            │      │分殘留                  │供製造毒品所用之物，依毒品危│
│      │            │      │經檢驗均含有以艾蒙德法製│害防制條例第19條第1 項前段規│
│      │            │      │造甲基安非他命過程中所需│定沒收。                    │
│      │            │      │之鈀、鋇成分殘留        │                            │
├───┼──────┼───┼────────────┼──────────────┤
│壹-11 │電磁加熱攪拌│ 1台  │進行艾蒙德法製造甲基安非│供製造毒品所用之物，依毒品危│
│      │機          │      │他命所需之設備          │害防制條例第19條第1 項前段規│
│      │            │      │                        │定沒收。                    │
├───┼──────┼───┼────────────┼──────────────┤
│壹-12 │分液漏斗支架│ 1支  │                        │理由同上                    │
├───┼──────┼───┼────────────┼──────────────┤
│壹-13 │分液漏斗支架│ 1支  │經檢驗有第二級甲基安非他│甲基安非他命殘留部分，為查獲│
│      │            │      │命成分殘留              │之第二級毒品，依毒品危害防制│
│      │            │      │                        │條例第18條第1 項前段規定沒收│
│      │            │      │                        │銷燬之。                    │
│      │            │      │                        │分液漏斗支架部分，為供製造毒│
│      │            │      │                        │品所用之物，依毒品危害防制條│
│      │            │      │                        │例第19條第1 項前段規定沒收。│
├───┼──────┼───┼────────────┼──────────────┤
│壹-14 │壓力表      │ 1台  │進行艾蒙德法製造甲基安非│供製造毒品所用之物，依毒品危│
│      │            │      │他命所需之設備          │害防制條例第19條第1 項前段規│
│      │            │      │                        │定沒收。                    │
├───┼──────┼───┼────────────┼──────────────┤
│壹-15 │攪拌機      │ 1台  │                        │理由同上                    │
├───┼──────┼───┼────────────┼──────────────┤
│壹-16 │5公斤桶裝瓦 │ 1桶  │進行艾蒙德法製造甲基安非│理由同上                    │
│      │斯          │      │他命所需之設備          │                            │
├───┼──────┼───┼────────────┼──────────────┤
│壹-17 │軸承        │ 1組  │經檢驗有第二級甲基安非他│甲基安非他命殘留部分，為查獲│
│      │            │      │命成分殘留              │之第二級毒品，依毒品危害防制│
│      │            │      │中間產物氯（假）麻黃鹼成│條例第18條第1 項前段規定沒收│
│      │            │      │分殘留                  │銷燬之。                    │
│      │            │      │                        │軸承部分，為供製造毒品所用之│
│      │            │      │                        │物，依毒品危害防制條例第19條│
│      │            │      │                        │第1 項前段規定沒收。        │
├───┼──────┼───┼────────────┼──────────────┤
│壹-18 │濾紙        │ 1盒  │進行艾蒙德法製造甲基安非│預備供製造毒品所用之物，依刑│
│      │            │      │他命所需之設備          │法第38條第1 項第2 款規定沒收│
│      │            │      │                        │。                          │
├───┼──────┼───┼────────────┼──────────────┤
│壹-19 │濾紙        │ 1盒  │進行艾蒙德法製造甲基安非│理由同上                    │
│      │            │      │他命所需之設備          │                            │
│      │            │      │                        │                            │
├───┼──────┼───┼────────────┼──────────────┤
│壹-20 │木質攪拌棒  │ 2支  │中間產物氯（假）麻黃鹼成│供製造毒品所用之物，依毒品危│
│      │            │      │分殘留                  │害防制條例第19條第1 項前段規│
│      │            │      │                        │定沒收。                    │
├───┼──────┼───┼────────────┼──────────────┤
│壹-21 │金屬攪拌棒  │ 1支  │經檢驗有第二級甲基安非他│甲基安非他命殘留部分，為查獲│
│      │            │      │命成分殘留              │之第二級毒品，依毒品危害防制│
│      │            │      │                        │條例第18條第1 項前段規定沒收│
│      │            │      │                        │銷燬之。                    │
│      │            │      │                        │金屬攪拌棒部分，為供製造毒品│
│      │            │      │                        │所用之物，依毒品危害防制條例│
│      │            │      │                        │第19條第1 項前段規定沒收。  │
├───┼──────┼───┼────────────┼──────────────┤
│壹-22 │溫度計      │ 2支  │進行艾蒙德法製造甲基安非│供製造毒品所用之物，依毒品危│
│      │            │      │他命所需之設備          │害防制條例第19條第1 項前段規│
│      │            │      │                        │定沒收。                    │
├───┼──────┼───┼────────────┼──────────────┤
│壹-23 │磅秤        │ 1台  │進行艾蒙德法製造甲基安非│甲基安非他命殘留部分，為查獲│
│      │            │      │他命所需之設備          │之第二級毒品，依毒品危害防制│
│      │            │      │經檢驗有第二級甲基安非他│條例第18條第1 項前段規定沒收│
│      │            │      │命成分殘留              │銷燬之。                    │
│      │            │      │                        │磅秤部分，為供製造毒品所用之│
│      │            │      │                        │物，依毒品危害防制條例第19條│
│      │            │      │                        │第1 項前段規定沒收。        │
├───┼──────┼───┼────────────┼──────────────┤
│壹-24 │濾網        │ 1箱  │經檢驗有第二級甲基安非他│甲基安非他命殘留部分，為查獲│
│      │            │      │命成分殘留              │之第二級毒品，依毒品危害防制│
│      │            │      │                        │條例第18條第1 項前段規定沒收│
│      │            │      │                        │銷燬之。                    │
│      │            │      │                        │濾網部分，為供製造毒品所用之│
│      │            │      │                        │物，依毒品危害防制條例第19條│
│      │            │      │                        │第1 項前段規定沒收。        │
├───┼──────┼───┼────────────┼──────────────┤
│壹-25 │電磁爐      │ 1台  │進行艾蒙德法製造甲基安非│供製造毒品所用之物，依毒品危│
│      │            │      │他命所需之設備          │害防制條例第19條第1 項前段規│
│      │            │      │                        │定沒收。                    │
├───┼──────┼───┼────────────┼──────────────┤
│壹-26 │塑膠盒      │ 16個 │經檢驗有第二級甲基安非他│甲基安非他命殘留部分，為查獲│
│      │            │      │命成分殘留              │之第二級毒品，依毒品危害防制│
│      │            │      │                        │條例第18條第1 項前段規定沒收│
│      │            │      │                        │銷燬之。                    │
│      │            │      │                        │塑膠盒部分，為供製造毒品所用│
│      │            │      │                        │之物，依毒品危害防制條例第19│
│      │            │      │                        │條第1 項前段規定沒收。      │
├───┼──────┼───┼────────────┼──────────────┤
│壹-27 │口罩        │ 3個  │                        │供製造毒品所用之物，依毒品危│
│      │            │      │                        │害防制條例第19條第1 項前段規│
│      │            │      │                        │定沒收。                    │
├───┼──────┼───┼────────────┼──────────────┤
│壹-28 │軟管接頭    │ 4組  │中間產物氯（假）麻黃鹼成│理由同上                    │
│      │            │      │分殘留                  │                            │
│      │            │      │                        │                            │
├───┼──────┼───┼────────────┼──────────────┤
│壹-29 │酸鹼試紙    │ 3盒  │進行艾蒙德法製造甲基安非│預備供製造毒品所用之物，依刑│
│      │            │      │他命所需之設備          │法第38條第1 項第2 款規定沒收│
│      │            │      │                        │。                          │
├───┼──────┼───┼────────────┼──────────────┤
│壹-30 │石棉心網（原│ 1片  │                        │供製造毒品所用之物，依毒品危│
│      │稱石綿瓦）  │      │                        │害防制條例第19條第1 項前段規│
│      │            │      │                        │定沒收。                    │
├───┼──────┼───┼────────────┼──────────────┤
│壹-31 │塑膠杓子    │ 3個  │經檢驗有第二級甲基安非他│甲基安非他命殘留部分，為查獲│
│      │            │      │命成分殘留              │之第二級毒品，依毒品危害防制│
│      │            │      │中間產物氯（假）麻黃鹼成│條例第18條第1 項前段規定沒收│
│      │            │      │分殘留                  │銷燬之。                    │
│      │            │      │                        │塑膠杓子部分，為供製造毒品所│
│      │            │      │                        │用之物，依毒品危害防制條例第│
│      │            │      │                        │19條第1 項前段規定沒收。    │
├───┼──────┼───┼────────────┼──────────────┤
│壹-32 │陶瓷漏斗    │ 1個  │進行艾蒙德法製造甲基安非│甲基安非他命殘留部分，為查獲│
│      │            │      │他命所需之設備          │之第二級毒品，依毒品危害防制│
│      │            │      │經檢驗有第二級甲基安非他│條例第18條第1 項前段規定沒收│
│      │            │      │命成分殘留              │銷燬之。                    │
│      │            │      │經檢驗均含有以艾蒙德法製│陶瓷漏斗部分，為供製造毒品所│
│      │            │      │造甲基安非他命過程中所需│用之物，依毒品危害防制條例第│
│      │            │      │之鈀、鋇成分殘留        │19條第1 項前段規定沒收。    │
├───┼──────┼───┼────────────┼──────────────┤
│壹-33 │錐形瓶      │ 1個  │經檢驗有第二級甲基安非他│甲基安非他命殘留部分，為查獲│
│      │            │      │命成分殘留              │之第二級毒品，依毒品危害防制│
│      │            │      │                        │條例第18條第1 項前段規定沒收│
│      │            │      │                        │銷燬之。                    │
│      │            │      │                        │錐形瓶部分，為供製造毒品所用│
│      │            │      │                        │之物，依毒品危害防制條例第19│
│      │            │      │                        │條第1 項前段規定沒收。      │
├───┼──────┼───┼────────────┼──────────────┤
│壹-34 │錐形瓶      │ 1個  │經檢驗有第二級甲基安非他│理由均同上                  │
│      │            │      │命成分殘留              │                            │
├───┼──────┼───┼────────────┼──────────────┤
│壹-35 │陶瓷漏斗    │ 1個  │進行艾蒙德法製造甲基安非│甲基安非他命殘留部分，為查獲│
│      │            │      │他命所需之設備          │之第二級毒品，依毒品危害防制│
│      │            │      │經檢驗有第二級甲基安非他│條例第18條第1 項前段規定沒收│
│      │            │      │命成分殘留              │銷燬之。                    │
│      │            │      │經檢驗均含有以艾蒙德法製│陶瓷漏斗部分，為供製造毒品所│
│      │            │      │造甲基安非他命過程中所需│用之物，依毒品危害防制條例第│
│      │            │      │之鈀、鋇成分殘留        │19條第1 項前段規定沒收。    │
├───┼──────┼───┼────────────┼──────────────┤
│壹-36 │分液漏斗（原│ 1個  │                        │供製造毒品所用之物，依毒品危│
│      │稱玻璃滴管）│      │                        │害防制條例第19條第1 項前段規│
│      │            │      │                        │定沒收。                    │
├───┼──────┼───┼────────────┼──────────────┤
│壹-37 │玻璃攪拌棒  │ 20支 │                        │理由同上                    │
│      │            │      │                        │                            │
│      │            │      │                        │                            │
├───┼──────┼───┼────────────┼──────────────┤
│壹-38 │玻璃燒杯    │ 8個  │進行艾蒙德法製造甲基安非│理由同上                    │
│      │            │      │他命所需之設備          │                            │
│      │            │      │進行艾蒙德法製造甲基安非│                            │
│      │            │      │他命所需之設備          │                            │
│      │            │      │中間產物氯（假）麻黃鹼成│                            │
│      │            │      │分殘留                  │                            │
├───┼──────┼───┼────────────┼──────────────┤
│壹-39 │食鹽        │ 2包  │氯化鈉（未開封）        │預備供製造毒品所用之物，依刑│
│      │            │      │進行艾蒙德法製造甲基安非│法第38條第1 項第2 款規定沒收│
│      │            │      │他命所需之設備          │。                          │
├───┼──────┼───┼────────────┼──────────────┤
│壹-40 │塑膠桶      │ 3個  │中間產物氯（假）麻黃鹼成│供製造毒品所用之物，依毒品危│
│      │            │      │分殘留                  │害防制條例第19條第1 項前段規│
│      │            │      │                        │定沒收。                    │
├───┼──────┼───┼────────────┼──────────────┤
│壹-41 │塑膠量杯    │ 3個  │進行艾蒙德法製造甲基安非│理由同上                    │
│      │            │      │他命所需之設備          │                            │
│      │            │      │                        │                            │
├───┼──────┼───┼────────────┼──────────────┤
│壹-42 │不明化學藥劑│ 5瓶  │醋酸鈉                  │預備供製造毒品所用之物，依刑│
│      │（1-42-1～1-│      │進行艾蒙德法製造甲基安非│法第38條第1 項第2 款規定沒收│
│      │42 -5 ）    │      │他命所需之設備          │。                          │
├───┼──────┼───┼────────────┼──────────────┤
│壹-42 │不明化學藥劑│ 4瓶  │硫酸鋇                  │理由同上                    │
│      │（1-42-6～1-│      │進行艾蒙德法製造甲基安非│                            │
│      │42-9）      │      │他命所需之設備          │                            │
├───┼──────┼───┼────────────┼──────────────┤
│壹-42 │不明化學藥劑│ 9瓶  │氫氧化鈉                │理由同上                    │
│      │（1-42-10 ～│      │進行艾蒙德法製造甲基安非│                            │
│      │1-42-18 ）  │      │他命所需之設備          │                            │
├───┼──────┼───┼────────────┼──────────────┤
│壹-43 │不明化學藥劑│ 20瓶 │亞硫醯二氯              │理由同上                    │
│      │            │      │進行艾蒙德法製造甲基安非│                            │
│      │            │      │他命所需之設備          │                            │
├───┼──────┼───┼────────────┼──────────────┤
│壹-44 │不明化學藥劑│ 20瓶 │亞硫醯二氯              │理由同上                    │
│      │            │      │進行艾蒙德法製造甲基安非│                            │
│      │            │      │他命所需之設備          │                            │
├───┼──────┼───┼────────────┼──────────────┤
│壹-45 │不明化學藥劑│ 12瓶 │亞硫醯二氯              │理由同上                    │
│      │            │      │進行艾蒙德法製造甲基安非│                            │
│      │            │      │他命所需之設備          │                            │
├───┼──────┼───┼────────────┼──────────────┤
│壹-46 │冰箱        │ 1台  │進行艾蒙德法製造甲基安非│甲基安非他命殘留部分，為查獲│
│      │            │      │他命所需之設備          │之第二級毒品，依毒品危害防制│
│      │            │      │經檢驗有第二級甲基安非他│條例第18條第1 項前段規定沒收│
│      │            │      │命成分殘留              │銷燬之。                    │
│      │            │      │                        │冰箱部分，為供製造毒品所用之│
│      │            │      │                        │物，依毒品危害防制條例第19條│
│      │            │      │                        │第1 項前段規定沒收。        │
├───┼──────┼───┼────────────┼──────────────┤
│壹-47 │冰櫃        │ 1台  │進行艾蒙德法製造甲基安非│甲基安非他命殘留部分，為查獲│
│      │            │      │他命所需之設備          │之第二級毒品，依毒品危害防制│
│      │            │      │經檢驗有第二級甲基安非他│條例第18條第1 項前段規定沒收│
│      │            │      │命成分殘留              │銷燬之。                    │
│      │            │      │                        │冰櫃部分，為供製造毒品所用之│
│      │            │      │                        │物，依毒品危害防制條例第19條│
│      │            │      │                        │第1 項前段規定沒收。        │
├───┼──────┼───┼────────────┼──────────────┤
│壹-48 │分裝袋      │ 1包  │                        │預備供製造毒品所用之物，依刑│
│      │            │      │                        │法第38條第1 項第2 款規定沒收│
│      │            │      │                        │。                          │
├───┼──────┼───┼────────────┼──────────────┤
│壹-49 │活性碳      │ 1包  │活性炭                  │理由同上                    │
│      │            │      │進行艾蒙德法製造甲基安非│                            │
│      │            │      │他命所需之設備          │                            │
├───┼──────┼───┼────────────┼──────────────┤
│壹-50 │攪拌匙      │ 2支  │經檢驗有第二級甲基安非他│甲基安非他命殘留部分，為查獲│
│      │            │      │命成分殘留              │之第二級毒品，依毒品危害防制│
│      │            │      │                        │條例第18條第1 項前段規定沒收│
│      │            │      │                        │銷燬之。                    │
│      │            │      │                        │攪拌匙部分，為供製造毒品所用│
│      │            │      │                        │之物，依毒品危害防制條例第19│
│      │            │      │                        │條第1 項前段規定沒收。      │
├───┼──────┼───┼────────────┼──────────────┤
│壹-51 │分液漏斗    │ 2支  │進行艾蒙德法製造甲基安非│供製造毒品所用之物，依毒品危│
│      │            │      │他命所需之設備          │害防制條例第19條第1 項前段規│
│      │            │      │                        │定沒收。                    │
├───┼──────┼───┼────────────┼──────────────┤
│壹-52 │安非他命水液│ 5個  │經檢驗有第二級甲基安非他│甲基安非他命殘留部分，為查獲│
│      │盛裝桶      │      │命成分殘留              │之第二級毒品，依毒品危害防制│
│      │            │      │經檢驗均含有以艾蒙德法製│條例第18條第1 項前段規定沒收│
│      │            │      │造甲基安非他命過程中所需│銷燬之。                    │
│      │            │      │之鈀、鋇成分殘留        │盛裝桶部分，為供製造毒品所用│
│      │            │      │                        │之物，依毒品危害防制條例第19│
│      │            │      │                        │條第1 項前段規定沒收。      │
├───┼──────┼───┼────────────┼──────────────┤
│壹-53 │鈀金        │ 2罐  │氯化鈀                  │預備供製造毒品所用之物，依刑│
│      │            │      │進行艾蒙德法製造甲基安非│法第38條第1 項第2 款規定沒收│
│      │            │      │他命所需之設備          │。                          │
├───┼──────┼───┼────────────┼──────────────┤
│壹-54 │麻黃素粉末  │ 1桶  │含氯（假）麻黃鹼成分（非│理由同上                    │
│      │            │      │國內列管之法定毒品）    │                            │
│      │            │      │                        │                            │
├───┼──────┼───┼────────────┼──────────────┤
│壹-55 │麻黃素粉末  │ 1桶  │含氯（假）麻黃鹼成分（非│理由同上                    │
│      │            │      │國內列管之法定毒品）    │                            │
│      │            │      │                        │                            │
├───┼──────┼───┼────────────┼──────────────┤
│壹-58 │不明化學藥劑│ 6瓶  │亞硫醯二氯              │理由同上                    │
│      │            │      │進行艾蒙德法製造甲基安非│                            │
│      │            │      │他命所需之設備          │                            │
├───┼──────┼───┼────────────┼──────────────┤
│壹-59 │甲劑        │ 1桶  │乙醚                    │理由同上                    │
│      │            │      │                        │                            │
│      │            │      │                        │                            │
├───┼──────┼───┼────────────┼──────────────┤
│壹-60 │不明化學藥劑│ 1桶  │硝酸                    │理由同上                    │
│      │            │      │                        │                            │
│      │            │      │                        │                            │
├───┼──────┼───┼────────────┼──────────────┤
│壹-61 │不明化學藥劑│ 1桶  │硝酸                    │理由同上                    │
│      │            │      │                        │                            │
│      │            │      │                        │                            │
├───┼──────┼───┼────────────┼──────────────┤
│壹-62 │不明化學藥劑│ 1桶  │含氯（假）麻黃鹼成分（目│供製造毒品所用之物，依毒品危│
│      │            │      │前非國內列管之法定毒品）│害防制條例第19條第1 項前段規│
│      │            │      │                        │定沒收。                    │
├───┼──────┼───┼────────────┼──────────────┤
│壹-63 │不明化學藥劑│ 1桶  │含氯（假）麻黃鹼成分（目│理由同上                    │
│      │            │      │前非國內列管之法定毒品）│                            │
│      │            │      │                        │                            │
├───┼──────┼───┼────────────┼──────────────┤
│壹-64 │不鏽鋼煮鍋  │ 4個  │進行艾蒙德法製造甲基安非│理由同上                    │
│      │            │      │他命所需之設備          │                            │
│      │            │      │                        │                            │
├───┼──────┼───┼────────────┼──────────────┤
│壹-65 │不鏽鋼煮鍋  │ 1個  │經檢驗有第二級甲基安非他│甲基安非他命殘留部分，為查獲│
│      │            │      │命成分殘留              │之第二級毒品，依毒品危害防制│
│      │            │      │經檢驗均含有以艾蒙德法製│條例第18條第1 項前段規定沒收│
│      │            │      │造甲基安非他命過程中所需│銷燬之。                    │
│      │            │      │之鈀、鋇成分殘留        │不鏽鋼煮鍋部分，為供製造毒品│
│      │            │      │                        │所用之物，依毒品危害防制條例│
│      │            │      │                        │第19條第1 項前段規定沒收。  │
├───┼──────┼───┼────────────┼──────────────┤
│壹-66 │甲基麻黃鹼錠│ 1瓶  │含第四級毒品先驅原料甲基│違禁物，依刑法第38條第1 項第│
│      │（1-66-1）  │      │麻黃鹼成分，淨重19.50 公│1款規定沒收。               │
│      │            │      │克，純度16.02%，純質淨重│外包裝瓶部分，為供預備製造毒│
│      │            │      │3.12公克。              │品所用之物，依刑法第38條第1 │
│      │            │      │                        │項第2 款之規定沒收之。      │
│      │            │      │                        │                            │
│      │            │      │                        │                            │
│      │            │      │                        │                            │
├───┼──────┼───┼────────────┼──────────────┤
│壹-66 │甲基麻黃鹼錠│ 1瓶  │含第四級毒品先驅原料甲基│理由均同上                  │
│      │（1-66-2  ）│      │麻黃鹼成分，淨重20.05 公│                            │
│      │            │      │克，純度13.20%，純質淨重│                            │
│      │            │      │2.65公克。              │                            │
├───┼──────┼───┼────────────┼──────────────┤
│壹-67 │瓦斯爐      │ 1台  │進行艾蒙德法製造甲基安非│供製造毒品所用之物，依毒品危│
│      │            │      │他命所需之設備          │害防制條例第19條第1 項前段規│
│      │            │      │經檢驗有第四級毒品先驅原│定沒收。                    │
│      │            │      │料（假）麻黃鹼成分殘留  │                            │
├───┼──────┼───┼────────────┼──────────────┤
│壹-68 │蒸餾水      │ 1箱  │                        │預備供製造毒品所用之物，依刑│
│      │            │      │                        │法第38條第1 項第2 款規定沒收│
│      │            │      │                        │。                          │
├───┼──────┼───┼────────────┼──────────────┤
│壹-69 │脫水機      │ 1台  │進行艾蒙德法製造甲基安非│甲基安非他命殘留部分，為查獲│
│      │            │      │他命所需之設備          │之第二級毒品，依毒品危害防制│
│      │            │      │經檢驗有第二級甲基安非他│條例第18條第1 項前段規定沒收│
│      │            │      │命成分殘留              │銷燬之。                    │
│      │            │      │中間產物氯（假）麻黃鹼成│脫水機部分，為供製造毒品所用│
│      │            │      │分殘留                  │之物，依毒品危害防制條例第19│
│      │            │      │經檢驗均含有以艾蒙德法製│條第1 項前段規定沒收。      │
│      │            │      │造甲基安非他命過程中所需│                            │
│      │            │      │之鈀、鋇成分殘留        │                            │
├───┼──────┼───┼────────────┼──────────────┤
│貳-8  │疑似麻黃素  │ 1包  │含第四級毒品先驅原料甲麻│違禁物，依刑法第38條第1 項第│
│      │            │      │黃鹼成分，淨重9.02公克，│1款規定沒收。               │
│      │            │      │純度38.37%，純質淨重3.46│外包裝袋部分，為供預備製造毒│
│      │            │      │公克。                  │品所用之物，依刑法第38條第1 │
│      │            │      │                        │項第2 款之規定沒收之。      │
│      │            │      │                        │                            │
└───┴──────┴───┴────────────┴──────────────┘
附表三（扣案地點：高雄市○○區○○路93號9樓之3）
┌───┬───────┬─────────┐
│編號  │扣押物品      │備  註            │
├───┼───────┼─────────┤
│貳-1  │王國偉筆記    │                  │
├───┼───────┼─────────┤
│貳-2  │王國偉筆記    │                  │
├───┼───────┼─────────┤
│貳-3  │王國偉製毒札記│供製造毒品所用之物│
│      │              │，依毒品危害防制條│
│      │              │例第19條第項前段規│
│      │              │定沒收。          │
├───┼───────┼─────────┤
│貳-4  │新臺幣2萬元   │                  │
├───┼───────┼─────────┤
│貳-5  │電話卡        │                  │
├───┼───────┼─────────┤
│貳-6  │大正保全安全卡│                  │
├───┼───────┼─────────┤
│貳-7  │中華郵政金融卡│                  │
└───┴───────┴─────────┘
附錄本判決論罪科刑法條：
毒品危害防制條例第4 條第2 項
製造、運輸、販賣第二級毒品者，處無期徒刑或7 年以上有期徒
刑，得併科新臺幣7 百萬元以下罰金。
前5項之未遂犯罰之。